# 可供出售金融资产能否重分类为一年内到期的非流动资产

提问人：song2003921 时间：2018-01-14 14:48:17
请问： 企业购买 3 年期信托理财产品，作为可供出售金融资产核算， 2018 年到期，能否在 2017 年的报表中列示为“一年内到期的非流动资产”？

回答人：chenyiwei
继续在“可供出售金融资产”科目核算，报表列报时可以在“一年内到期的非流动资产”项目列报。